臺灣彰化地方法院刑事判決
110年度交易字第121號
公  訴  人  臺灣彰化地方檢察署檢察官 
被      告  JAMPANIN THONGBAI



上列被告因過失傷害案件，經檢察官提起公訴（110年度偵字第1
103、1755號），並聲請改依協商程序而為判決，本院判決如下
：
    主  文
JAMPANIN THONGBAI犯過失致重傷害罪，處有期徒刑肆月，如易
科罰金，以新臺幣壹仟元折算壹日。
    犯罪事實及理由
一、本案犯罪事實及證據，除就起訴書犯罪事實之記載最後補充
    「其後陳怡誠經就醫治療，仍受有嗅覺喪失、雙眼右同側偏
    盲之重傷害結果」；證據部分增列：「被告JAMPANIN THONG
    BAI於本院程序中之自白，臺中榮民總醫院診斷證明書、秀
    傳紀念醫院診斷證明書、彰化縣政府民國110年3月26日府社
    身福字第1100104361號函及所附身心障礙相關鑑定資料、臺
    中榮民總醫院110年4月6日中榮醫企字第1104201073號函及
    所附病歷資料、秀傳紀念醫院110年5月13日明秀（醫）字第
    1100000501號函及所附病歷資料、臺中榮民總醫院110年8月
    4日中榮醫企字第1104202517號函、110年10月25日中榮醫企
    字第1104203498號函及附件、病歷資料各1件」之外，其餘
    均引用臺灣彰化地方檢察署檢察官起訴書之記載（如附件）
    。
二、核被告所為，係犯刑法第284條後段之過失致重傷害罪。又
    公訴意旨原雖認被告就本案僅涉犯刑法第284條前段之過失
    傷害罪，然業經公訴檢察官當庭更正此部分之起訴法條，並
    經本院當庭告知被告涉犯罪名，本院自無庸變更起訴法條，
    併予敘明。
三、本件業經檢察官與被告於審判外達成協商之合意，且被告認
    罪，其合意內容為：「被告所為，係犯刑法第284條後段之
    過失重傷害罪。被告認罪，願受有期徒刑4月，如易科罰金
    ，以新臺幣1千元折算一日之宣告。」經查，上開協商合意
    並無刑事訴訟法第455條之4第1項所列情形之一。從而，檢
    察官聲請改依協商程序而為判決，本院爰不經言詞辯論，於
    協商合意範圍內為協商判決。
四、依刑事訴訟法第455條之2第1項、第455條之4第2項、第455
    條之8、第454條第2項，判決如主文。
五、本件協商判決除有刑事訴訟法第455條之4第1項第1款於本院
    訊問程序終結前，被告撤銷協商合意或檢察官撤回協商聲請
    者；第2款被告協商之意思非出於自由意志者；第4款被告所
    犯之罪非第455條之2第1項所定得以聲請協商判決者；第6款
    被告有其他較重之裁判上一罪之犯罪事實者；第7款法院認
    應諭知免刑或免訴、不受理者情形之一，及違反同條第2項
    「法院應於協商合意範圍內為判決；法院為協商判決所科之
    刑，以宣告緩刑或2年以下有期徒刑、拘役或罰金為限」之
    規定者外，不得上訴。
六、如不服本判決，且有前述得提起上訴之情形，應於判決送達
    後20日內，以書狀敘述理由，向本院提出上訴（告訴人或被
    害人對於判決如有不服請求檢察官上訴者，其上訴期間之計
    算係以檢察官收受判決正本之日期為準。）（須附繕本）。
本案經檢察官王元郁提起公訴，檢察官陳靚蓉到庭執行職務。
中　　華　　民　　國　　110 　年　　11　　月　　17　　日
                  刑事第六庭    法      官  張琇涵
以上正本證明與原本無異。
中　　華　　民　　國　　110 　年　　11　　月　　17　　日
                                書  記  官  潘佳欣
附錄論罪科刑法條全文：
中華民國刑法第284條
因過失傷害人者，處1年以下有期徒刑、拘役或10萬元以下罰金
；致重傷者，處3年以下有期徒刑、拘役或30萬元以下罰金　

臺灣彰化地方檢察署檢察官起訴書
                                     110年度偵字第1103號
第1755號
　　被　　　告　JAMPANIN THONGBAI　
　　　　　　　　　　　　男　41歲（民國00年0月00日生）
　　　　　　　　　　　　另案在法務部○○○○○○○執行中
                        （刑期至113年5月24日）  
　　　　　　　　　　　　護照號碼：MM0000000號
                陳怡誠  男  42歲（民國00年0月00日生）
                        住彰化縣○○鄉○○街00巷00弄0號
　　　                  國民身分證統一編號：Z000000000號
上列被告等因過失傷害案件，已經偵查終結，認應提起公訴，茲
將犯罪事實及證據並所犯法條分敘如下：
　　　　犯罪事實
一、JAMPANIN THONGBAI（泰國籍移工，中文姓名：彭巴，下稱
    彭巴）於民國109年5月12日晚間11時55分許，騎乘電動自行
    車，沿彰化縣彰化市彰馬路由南往北行駛，至彰馬路與彰馬
    路392巷設有閃光紅燈號誌之交岔路口時，應注意遵守道路
    交通號誌之指示，減速接近，先停止於交岔路口前，讓幹道
    車優先通行；同一時間，陳怡誠騎乘車牌號碼000-000號普
    通重型機車，沿彰馬路由西往東行駛，至上開設有閃光黃燈
    號誌之交岔路口時，應注意遵守道路交通號誌之指示，減速
    接近，小心通過，而按當時天候晴，夜間有照明，柏油路面
    、乾燥、無缺陷，無障礙物、視距良好等情節，並無不能注
    意之情事，詎彭巴、陳怡誠竟均疏未注意及之，貿然駛入交
    岔路口，雙方見狀均閃避不及，以致碰撞，陳怡誠因而受有
    頭部外傷併腦出血、腦幹出血、硬腦膜下出血及蜘蛛網膜下
    出血、雙側血胸合併肺挫傷及雙眼右同側偏盲等傷害；彭巴
    則受有左側肩胛骨、左鎖骨及左側第3根肋骨骨折等傷害。
    彭巴與陳怡誠肇事後，均於員警獲報到醫院處理時在場，並
    自首為肇事人而受裁判。
二、案經陳怡誠告訴並委任黃楓茹律師為告訴代理人，以及彭巴
    於本署檢察官109年9月10日偵查時告訴偵辦。
　　　　證據並所犯法條
一、證據：
  ㈠告訴人兼被告陳怡誠於本署檢察官訊問時之供述。
  ㈡告訴人兼被告彭巴於本署檢察官訊問時之供述。
  ㈢彰化縣警察局道路交通事故現場草圖、現場圖、調查報告表㈠
    、㈡-1、當事人酒精測定紀錄表、肇事人自首情形紀錄表
    及事故現場照片等。
  ㈣告訴人兼被告陳怡誠之醫院診斷證明書影本、病歷。
  ㈤告訴人兼被告彭巴之醫院病歷。
  ㈥告訴人兼被告陳怡誠之證號查詢機車駕駛人報表。
  ㈦交通部公路總局臺中區監理所彰化縣區車輛行車事故鑑定會
    彰化縣區0000000案鑑定意見書。
  ㈧秀傳醫療社團法人秀傳紀念醫院109年11月4日明秀（醫）字
    第1090001183號函（代證事實：⑴告訴人兼被告陳怡誠視野
    檢查發現雙眼右同側偏盲，⑵告訴人兼被告彭巴急診時檢出
    安非他命1720。）。
二、所犯法條：
  ㈠核被告2人所為，均係犯刑法第284條前段之過失傷害罪嫌。
  ㈡被告等均係報案人或勤指中心轉來資料未報明肇事人姓名，
    處理員警前往傷者就醫之醫院處理時，當場承認其為肇事人
    等情，有彰化縣警察局道路交通事故肇事人自首情形紀錄表
    在卷可憑。是被告等對於未發覺之犯罪自首而接受裁判，請
    依刑法第62條前段規定，減輕其刑。
  ㈢至被告彭巴於發生本件行車事故後，在醫院急診時經檢出安
    非他命一節。查被告彭巴於109年5月15日警詢時供稱，其係
    於同年月8日晚間8時許施用第二級毒品甲基安非他命（此部
    分另案偵辦）；且本件行車事故之肇事原因係被告彭巴及被
    告陳怡誠均未注意遵守道路交通號誌之指示，並無證據得以
    認定被告彭巴有何服用毒品致不能安全駕駛之情事，附此敘
    明。 
  ㈣又告訴人陳怡誠因本件行車事故以致受有雙眼右同側偏盲之
    傷害，認被告彭巴係犯刑法之過失致重傷害罪嫌一節。查依
    文獻記載，同向性一側視野缺失患者之視力不受影響，仍可
    看到標準視力表上之1.0（20/20），僅對半邊世界之感知能
    力有所缺失，並可藉由針對改善閱讀及其處理周圍環境困難
    之方式加以治療；且告訴人陳怡誠於眼科門診追蹤治療後，
    測得右眼矯正後視力1.0，左眼矯正後視力1.0（見證據㈧）
    ，尚難認告訴人陳怡誠之雙眼右同側偏盲，已達毀敗或嚴重
    減損視能之程度，或屬其他於身體或健康有重大不治或難治
    之傷害。惟此與前揭經起訴之過失傷害部分，係屬同一事實
    ，爰不另為不起訴處分，併此敘明。
三、依刑事訴訟法第251條第1項提起公訴。
　　此　  致
臺灣彰化地方法院
中　　華　　民　　國　 110　　年　　2 　　月　　2 　　日
　　　　　　　　　　　　　檢　察　官  王元郁
本件正本證明與原本無異
中　　華　　民　　國　 110　　年　　2 　　月　　8 　　日
                          書  記  官  潘冠儒
附錄本案所犯法條：　
中華民國刑法第284條前段
因過失傷害人者，處 1 年以下有期徒刑、拘役或 10 萬元以下
罰金；致重傷者，處 3 年以下有期徒刑、拘役或 30 萬元以下
罰金。